【裁判字號】    97,審易,2408
【裁判日期】    971231
【裁判案由】    竊盜
【裁判全文】
臺灣高雄地方法院刑事判決            97年度審訴字第5071號
                                    97年度審易字第2408號
公  訴  人  臺灣高雄地方法院檢察署檢察官
被      告  乙○○
                    現另案於台灣高雄第二監獄執行中
上列被告因毒品危害防制條例等案件，經檢察官提起公訴（97年
度毒偵字第7926號、97年度偵字第19369 號、97年度偵字第1938
5 號、97年度偵字第20461 號、97年度偵字第23163 號），本院
依簡式審判程序判決如下：
    主  文
乙○○共同竊盜，共參罪，均累犯，各處有期徒刑肆月。又竊盜
，累犯，處有期徒刑肆月。又施用第一級毒品，累犯，處有期徒
刑柒月。應執行有期徒刑壹年陸月。
    事  實
一、乙○○前因施用毒品案件，經本院以民國91年度毒聲字第89
    6 號裁定送觀察、勒戒後，認有繼續施用毒品之傾向，再經
    本院以91年度毒聲字第2018號裁定令入戒治處所施以強制戒
    治，嗣經停止戒治程序，至92年4 月25日保護管束期滿，未
    經撤銷停止戒治，強制戒治視為執行完畢。又於強制戒治視
    為執行完畢後5 年內，因施用毒品及竊盜案件，經本院以93
    年度訴字第969 號及93年度易字第407 號判決分別判處有期
    徒刑9 月、8 月確定。上開2 罪經本院以95年度聲字第989
    號裁定應執行刑1 年4 月確定，於96年1 月23日縮短刑期執
    行完畢出監。詎不知警惕，(一)於如附表編號1 至4 所示之時
    間，意圖為自己不法之所有，或單獨，或與黃言豫（另經檢
    察官偵辦中）共同基於犯意聯絡，於如附表編號1 至4 所示
    之地點，以如附表編號1 至4 所示之方式（其中如附表編號
    1 至3 部分，係先由黃言豫騎乘機車搭載乙○○至犯案地點
    ，並負責把風，再推由乙○○下手行竊），竊取如附表編號
    1 至4 所示被害人如附表編號1 至4 所示財物。得手後，旋
    離開現場。嗣經警以如附表編號1 至4 所示方式查獲。(二)又
    基於施用第一級毒品海洛因之犯意，於97年8 月18日22時許
    ，在高雄市○○區○○路40巷6 弄12號住處內，以針筒注射
    之方式，施用第一級毒品海洛因1 次。嗣於97年8 月19 日
    ，因另涉竊盜案件接受警方約談，於警方未發覺其犯罪之前
    ，主動坦承施用海洛因犯行，而願接受裁判，且經採尿送驗
    ，結果呈可待因、嗎啡陽性反應。
二、案經高雄市政府警察局楠梓分局報告高雄地方法院檢察署檢
    察官偵查起訴。
    理  由
一、本件被告乙○○所犯各罪均為死刑、無期徒刑、最輕本刑為
    3 年以上有期徒刑以外之罪，其於準備程序進行中，就被訴
    事實均為有罪之陳述，經告知簡式審判程序之旨，並聽取當
    事人之意見後，本院裁定改行簡式審判程序，合先敘明。
二、上開犯罪事實，均業據被告乙○○於本院審理中坦白承認。
    其中竊盜部分，核與被害人丙○○；證人劉諺儀、郭修禮、
    甲○○、秦麗雲、李宗翰、林金水、李淑媛於警詢中之陳述
    相符，並有照片、扣押筆錄、扣押物品目錄、扣押物品收據
    及贓物認領保管單在卷可稽。是被告4 次竊盜犯行，均堪認
    定。其中施用毒品部分，被告尿液經送高雄市立凱旋醫院鑑
    驗後，結果呈嗎啡陽性反應（係以以氣相層析質譜法GC／MS
    方式檢驗），有該醫院97年8 月25日濫用藥物尿液檢驗報告
    可參。爰審酌(一)氣相層析質譜儀（GC／MS）乃目前就藥物篩
    檢結果必須進一步確認時最常採用之確認方法，因此在良好
    的操作條件之下，以氣相層析質譜儀作藥物及其代謝物之定
    性及定量分析，幾乎不會有偽陽性反應產生，業經行政院國
    軍退除役官輔導委員會台北榮民總醫院於83年4 月7 日以（
    83 ） 北總內字第03059 號函示明確。(二)又海洛因係嗎啡經
    化學合成之半人工合成品，毒性倍於嗎啡，其經吸食或施打
    入人體，經新陳代謝作用又分解成嗎啡，故海洛因在進入人
    體後，均以嗎啡型態排於尿液中，故於吸食或施打海洛因者
    尿液中，可檢出嗎啡陽性反應，業經憲兵司令部80年5 月7
    日以（80）鑑驗字第1746號函示明確。從而，被告尿液經以
    氣相層析質譜儀鑑驗後，結果呈嗎啡陽性反應，已如前述，
    是依前開函示意旨，被告自白核與事實相符，其施用第一級
    毒品海洛因1 次之犯行，亦堪認定。
三、論罪科刑部分：
  (一)按犯毒品危害防制條例第10條之罪，經觀察、勒戒後，認無
    繼續施用毒品之傾向，應即釋放，並為不起訴處分；認有繼
    續施用毒品之傾向者，應由檢察官聲請法院裁定令入戒治處
    所施以強制戒治，至無繼續戒治之必要，強制戒治期滿，應
    即釋放，由檢察官為不起訴處分。經觀察勒戒、強制戒治執
    行完畢釋放後，5 年內再犯第10條之罪，依93年1 月9 日修
    正施行之毒品危害防制條例第23條第2 項規定意旨，應由檢
    察官偵查起訴。又依修正後之規定，僅限於「初犯」及「5
    年後再犯」二種情形，始應先經觀察、勒戒或強制戒治程序
    。倘被告於5 年內已再犯，經依法追訴處罰，縱其第3 次（
    或第3 次以上）再度施用毒品之時間，在初犯經觀察、勒戒
    或強制戒治執行完畢釋放5 年以後，已不合於「5 年後再犯
    」之規定，且因已於「5 年內再犯」，顯見其再犯率甚高，
    原實施觀察、勒戒或強制戒治，已無法收其實效，即應依該
    條例第10條處罰（最高法院97年度第5 次刑事庭會議決議參
    照）。查被告前因施用毒品案件，經本院以91年度毒聲字第
    89 6號裁定送觀察、勒戒後，認有繼續施用毒品之傾向，再
    經本院以91年度毒聲字第2018號裁定令入戒治處所施以強制
    戒治，嗣經停止戒治程序，至92年4 月25日保護管束期滿，
    未經撤銷停止戒治，強制戒治視為執行完畢。又於強制戒治
    視為執行完畢後5 年內，因施用毒品案件，經本院以93年度
    訴字第969 號判決判處有期徒刑9 月確定等情，有臺灣高雄
    地方法院檢察署刑案資料查註紀錄表、臺灣高等法院被告前
    案紀錄表及臺灣高雄地方法院被告院內索引卡紀錄表可證。
    因被告於強制戒治視為執行完畢後，5 年內再犯毒品危害防
    制條例第10條之罪，且再犯本罪，是依前開說明，應依法論
    科。
  (二)核被告所為，係犯刑法第320 條第1 項竊盜罪；毒品危害防
    制條例第10條第1 項施用第一級毒品罪。被告施用第一級毒
    品前持有第一級毒品之行為，本應論以持有之罪，惟該次持
    有毒品之低度行為為其後施用毒品之高度行為所吸收，不另
    論罪。被告與黃言豫間，就如附表編號1 至3 所示之犯行，
    有犯意聯絡及行為分擔，均為共同正犯。被告前因施用毒品
    及竊盜案件，經本院以93年度訴字第969 號及93年度易字第
    407 號判決分別判處有期徒刑9 月、8 月確定。上開2 罪經
    本院以95年度聲字第989 號裁定應執行刑1 年4 月確定，於
    96年1 月23日縮短刑期執行完畢出監之事實，有上開前案紀
    錄表可參，其受有期徒刑執行完畢後，5 年內再犯本件有期
    徒刑以上之各罪，均為累犯，應依刑法第47條第1項 之規定
    ，均加重其刑。被告於97年8 月19日，因另涉竊盜案件接受
    警方約談，於警方未發覺其犯罪之前，主動坦承施用海洛因
    犯行，而願接受裁判等情，有警詢筆錄可參，堪認符合自首
    之要件，依刑法第62條前段規定，減輕其刑，並先加而後減
    。被告所犯5 罪間，犯意各別，應分論併罰之。爰審酌被告
    竊取他人物品，影響被害人之權利，行為實有可議之處；復
    查被告經強制戒治後，均未戒絕毒品，另再施用毒品，顯見
    其自制力不足，無法擺脫毒品，故應藉由刑罰之執行，以收
    教化之功能。並參以被告犯後坦承犯行，且施用毒品係自傷
    行為，尚未害及他人，及被告施用第一級毒品1 次，竊取物
    品價值、犯罪之動機係因失業貧困、目的、手段等一切情狀
    ，分別量處如主文所示之刑，並定其應執行之刑。
據上論斷，應依刑事訴訟法刑事訴訟法第273 條之1 第1 項、第
299 條第1 項前段，毒品危害防制條例第10條第1 項，刑法第11
條前段、第28條、第320 條第1 項、第47條第1 項、第62條前段
、第51條第5 款，刑法施行法第1條之1，判決如主文。
本案經檢察官羅水郎到庭執行職務。
中    華    民    國    97    年    12    月    31    日
                  刑事第七庭    法  官  方百正
以上正本證明與原本無異。
如不服本判決應於收受送達後10日內向本院提出上訴書狀，並應
敘述具體理由；如未敘述上訴理由者，應於上訴期間屆滿後20日
內向本院補提理由書（均須按他造當事人之人數附繕本）「切勿
逕送上級法院」。
中    華    民    國    97    年    12    月    31    日
                                書記官  黃園芳
附錄本判決論罪科刑所依據之法條
刑法第320 條第1 項
意圖為自己或第三人不法之所有，而竊取他人之動產者，為竊盜
罪，處5 年以下有期徒刑、拘役或500 元以下罰金。
毒品危害防制條例第10條
施用第一級毒品者，處 6 月以上 5 年以下有期徒刑。
施用第二級毒品者，處 3 年以下有期徒刑。
附表：
┌──┬────┬────┬────┬────┬────┬────┐
│編號│行竊時間│行竊地點│行竊物品│被害人  │查獲時間│查獲地點│
├──┼────┼────┼────┼────┼────┼────┤
│ 1  │97年5月 │高雄市楠│被告與黃│高雄市楠│97年6 月│        │
│    │30日18時│梓區德民│言豫共同│梓區德民│9 日，經│        │
│    │29分    │路和平國│徒手竊取│路和平國│通知該國│        │
│    │        │宅      │和平甲區│宅      │宅管理員│        │
│    │        │        │國宅地下│        │到派出所│        │
│    │        │        │室逃生梯│        │指認而查│        │
│    │        │        │出口白鐵│        │獲      │        │
│    │        │        │蓋1 片  │        │        │        │
├──┼────┼────┼────┼────┼────┼────┤
│ 2  │97年6月 │高雄市楠│被告與黃│高輝營造│97年6月 │高雄市楠│
│    │9日上午 │梓區海洋│言豫共同│股份有限│9 日上午│梓區德民│
│    │6 時30分│科技大學│徒手竊取│公司    │6 時30分│路與惠豐│
│    │前之某時│後門工地│槽型鋼筋│        │許      │街口，為│
│    │        │        │1支 （長│        │        │警查獲  │
│    │        │        │410 公分│        │        │        │
│    │        │        │、重42公│        │        │        │
│    │        │        │斤）    │        │        │        │
├──┼────┼────┼────┼────┼────┼────┤
│ 3  │97年6月 │高雄市楠│被告與黃│丙○○  │97年6月 │        │
│    │10日上午│梓區加昌│言豫共同│        │10日經警│        │
│    │9時許   │路69橫巷│徒手竊取│        │方通知到│        │
│    │        │7號工寮 │鋁鍋及鐵│        │案      │        │
│    │        │內      │鍋各2 個│        │        │        │
│    │        │        │、鋁製活│        │        │        │
│    │        │        │動梯1 架│        │        │        │
├──┼────┼────┼────┼────┼────┼────┤
│ 4  │97年6月 │高雄市楠│被告單獨│臺灣鐵路│97年7月 │高雄市楠│
│    │底某日  │梓區建南│徒手竊取│局高雄工│26日前之│梓區德民│
│    │        │路229號 │工字型鐵│務段    │某日，警│路世茂行│
│    │        │（楠梓火│軌1 支（│        │方執勤時│資源回收│
│    │        │車站鐵道│長約260 │        │，發現鐵│場旁邊人│
│    │        │旁。無證│公分，重│        │軌置於右│行道    │
│    │        │據證明係│約85公斤│        │述地點，│        │
│    │        │翻牆進入│）      │        │乃循線查│        │
│    │        │）      │        │        │獲      │        │
└──┴────┴────┴────┴────┴────┴────┘


司法院資訊處製作；財團法人民間司法改革基金會備份。
